【裁判字號】    89,親,9
【裁判日期】    890628
【裁判案由】    否認婚生子女
【裁判全文】
臺灣屏東地方法院民事判決  八十九年度親字第九號
    原        告  甲○○
    被        告  乙○○
    兼法定代理人  丙○○
右當事人間請求否認子女事件，本院判決如左：
    主        文
確認被告乙○○非原告與被告丙○○之婚生子。
訴訟費用由被告負擔。
    事        實
甲、原告方面：
一、聲明：求為判決如主文所示。
二、陳述：
    緣原告甲○○與被告丙○○於民國八十四年三月十三日結婚，嗣於八十八年五月
    十九日離婚，被告丙○○則於八十九年一月四日生下被告乙○○。雖自被告乙○
    ○之出生日回溯第二百三十一日之法定受胎期間，係在原告與被告丙○○之婚姻
    關係存續期間內，依法應推定為原告之婚生子，然被告丙○○自八十八年一月間
    離家後即未再與原告同居，被告丙○○顯非自原告受胎而產下被告乙○○，為此
    依法訴請判令如聲明。
三、證據：提出戶籍謄本二件為證，並聲請囑託私立高雄醫學院附設中和紀念醫院實
    施親子關係鑑定。
乙、被告方面：
    被告丙○○自八十八年一月起離家後即未再與原告共同生活，被告丙○○非自原
    告受胎而生下被告乙○○。
    理        由
一、本件原告主張其與被告丙○○本係夫妻，嗣後協議離婚，離婚後被告丙○○生下
    被告林正安，惟自被告林正安之出生日回溯第二百三十一日法定受胎期間，係在
    原告與被告丙○○之婚姻關係存續期間內之事實，業據其提出戶籍謄本為證，自
    堪信為真實。又原告主張被告林訴真非自其受胎而生下被告乙○○乙節，業經原
    告及被告三人同至私立高雄醫學院附設中和紀念醫院實施親子鑑定，而八十九年
    五月三日（８９）高醫附秘字第０９５６親子鑑定報告書載明否定原告與被告乙
    ○○之親子關係，此有親子鑑定報告書附卷可稽，足認被告丙○○非自原告受胎
    而生下被告乙○○，是原告此部分之主張，亦屬真實。
二、按民法第一千零六十三條第一項之婚生子女推定，如夫妻之一方能證明妻非自夫
    受胎者，得於知悉子女出生之日起一年內提起否認之訴，同條第二項定有明文。
    查自被告乙○○之出生日回溯第二百三十一日之法定受胎期間，係在原告與被告
    丙○○之婚姻關係存續期間內，依法推定被告乙○○為原告之婚生子，然被告丙
    ○○非自原告受胎而生下被告乙○○，並經原告於知悉被告乙○○出生之日起一
    年內提起本件否認之訴，是原告之請求於法洵屬有據，應予准許。
據上結論，原告之訴為有理由，並依民事訴訟法第七十八條、第八十五條第一項前段
，判決如主文。
中      華      民      國    八十九    年      六      月    二十八    日
                                    臺灣屏東地方法院民事第二庭
~B審判長法官  洪有川
~B法      官  王致傑
~B法      官  賴秀雯
右為正本係照原本作成。
如不服本判決，應於送達後廿日內，向本院提出上訴狀。
~B法院書記官  滕一珍
中      華      民      國    八十九    年      六      月    二十八    日


司法院資訊處製作；財團法人民間司法改革基金會備份。
